【裁判字號】    98,裁,88
【裁判日期】    980115
【裁判案由】    營利事業所得稅
【裁判全文】
最  高  行  政  法  院  裁  定
                                        98年度裁字第88號
上  訴  人  拓園興業股份有限公司
代  表  人  甲○○
                          送達代收人  乙○○
被 上訴 人  財政部臺灣省南區國稅局
代  表  人  丙○○
上列當事人間營利事業所得稅事件，上訴人對於中華民國97年9
月23日高雄高等行政法院97年度訴字第398號判決，提起上訴，
本院裁定如下：
    主  文
上訴駁回。
上訴審訴訟費用由上訴人負擔。
    理  由
一、按對於高等行政法院判決之上訴，非以其違背法令為理由，
    不得為之，行政訴訟法第242條定有明文。依同法第243條第
    1項規定，判決不適用法規或適用不當者，為違背法令；而
    判決有同條第2項所列各款情形之一者，為當然違背法令。
    是當事人對於高等行政法院判決上訴，如依行政訴訟法第24
    3條第1項規定，以高等行政法院判決有不適用法規或適用不
    當為理由時，其上訴狀或理由書應有具體之指摘，並揭示該
    法規之條項或其內容；若係成文法以外之法則，應揭示該法
    則之旨趣。如以行政訴訟法第243條第2項所列各款情形為理
    由時，其上訴狀或理由書，應揭示合於該條項各款之事實。
    上訴狀或理由書如未依此項方法表明，或其所表明者與上開
    法條規定不合時，即難認為已對高等行政法院判決之違背法
    令有具體之指摘，其上訴自難認為合法。
二、本件上訴人對於高等行政法院判決上訴，主張：營利事業所
    得稅查核準則第97條第9款有關營利事業購買土地利息之規
    範目的，係為使資產之取得成本能反映企業投資之總成本，
    並達到收入與費用配合原則。據此，本件土地存貨所生利息
    既已依遞延利息列帳，自不得再以隱藏利息予以設算利息。
    又商業會計處理準則第15條第2項第7款規定，存貨係指備供
    正常營業出售之商品，然因系爭土地既係不能供正常出售之
    土地，即無轉為利息資本化之問題。而原判決一方面認系爭
    土地為土地存貨，另方面卻未配合考量土地存貨之性質，復
    未參酌上訴人已依法將借款利息遞延之事實，反依前述查核
    準則第97條第9款規定，將系爭土地設算利息轉列遞延費用
    ，無異分割法律之適用，增加人民所無之稅捐負擔。另前述
    查核準則雖係財政部於82年12月30日修正時始增訂，然本件
    利息之列支，仍應以購買土地時為行為時。是原判決不僅有
    違邏輯法則，亦有判決不備理由及適用法律錯誤之情事，並
    有違憲法第19條稅捐法定原則云云。雖以該判決違背法令為
    由，惟核其上訴理由，係就原審取捨證據、認定事實之職權
    行使，指摘其為不當，並就原審所為論斷，泛言其論斷矛盾
    ，而非具體表明合於不適用法規、適用法規不當、或行政訴
    訟法第243條第2項所列各款之情形，難認對該判決之如何違
    背法令巳有具體之指摘。依首開規定及說明，應認其上訴為
    不合法。
三、據上論結，本件上訴為不合法，依行政訴訟法第249條第1項
    前段、第104條、民事訴訟法第95條、第78條，裁定如主文
    。
中    華    民    國    98    年    1     月    15    日
                    最高行政法院第六庭
                        審判長法官  吳  明  鴻
                              法官  廖  宏  明
                              法官  林  茂  權
                              法官  侯  東  昇
                              法官  黃  秋  鴻
以  上  正  本  證  明  與  原  本  無  異
中    華    民    國    98    年    1     月    17    日
                              書記官  伍  榮  陞


司法院資訊處製作；財團法人民間司法改革基金會備份。
